【裁判字號】    97,上訴,76
【裁判日期】    970227
【裁判案由】    毒品危害防制條例
【裁判全文】
臺灣高等法院刑事判決                  97年度上訴字第76號
上  訴  人
即  被  告  甲○
上列上訴人因違反毒品危害防制條例案件，不服臺灣板橋地方法
院96年度訴字第3415號，中華民國96年11月12日第一審判決（起
訴案號：臺灣板橋地方法院檢察署96年度毒偵字第5370號），提
起上訴，本院判決如下：
    主  文
上訴駁回。
    事  實
一、甲○前有違反肅清煙毒條例、麻醉藥品管理條例、毒品危害
    防制條例、偽造文書、恐嚇等前科，復於民國九十一年間因
    施用毒品案件，經臺灣板橋地方法院以九十一年度毒聲字第
    一二九號裁定令入勒借處所觀察、勒戒後，認有繼續施用毒
    品傾向，又經臺灣板橋地方法院以九十一年度毒聲字第三六
    一號裁定令入戒治處所施以強制戒治，於九十二年一月三十
    日強制戒治期滿執行完畢，並經臺灣板橋地方法院檢察署檢
    察官於九十二年二月二十七日以九十二年度戒毒偵字第六九
    號為不起訴處分確定。又於九十三年間因施用毒品案件，經
    臺灣板橋地方法院以九十三年度訴字第一九０五號判決判處
    有期徒刑一年確定；復因違反槍砲彈藥刀械管制條例案件，
    經臺灣板橋地方法院以九十三年度簡字第五二四五號判決判
    處有期徒刑四月，併科罰金新臺幣二萬元確定；再因竊盜案
    件，經臺灣板橋地方法院以九十三年度易字第一○九二號判
    決判處有期徒刑一年，嗣經本院以九十四年度上易字第三０
    四號判決上訴駁回而確定，上開三罪經臺灣板橋地方法院於
    九十四年七月四日以九十四年度聲字第五八五號裁定應執行
    有期徒刑二年，併科罰金新臺幣二萬元確定，於九十五年十
    月二十七日假釋出監，所餘刑期付保護管束，迄九十六年三
    月二十九日保護管束期滿假釋未經撤銷，未執行之刑以已執
    行完畢論。
二、甲○猶未悛悔警惕，明知海洛因係毒品危害防制條例所列之
    第一級毒品，不得施用及持有，仍於強制戒治執行完畢釋放
    後五年內，基於施用第一級毒品海洛因之犯意，於九十六年
    七月十五日上午十時許，在臺北縣板橋市○○街三十九之二
    號住處，以針筒將海洛因摻水注射入體內之方式施用海洛因
    一次，嗣於同日下午四時五十分許，在臺北縣三重市○○○
    路一九四號前為警查獲，並扣得甲○所有供己施用之海洛因
    一小包（淨重零點一公克，驗餘淨重零點零八公克）。
三、案經臺北縣政府警察局三重分局報告臺灣板橋地方法院檢察
    署檢察官偵查起訴。
    理  由
一、訊據被告甲○坦承於前述時、地施用第一級海洛因之犯行,
    ，而被告經警查獲後採集之尿液經檢驗結果，亦呈施用第一
    級毒品海洛因代謝後之嗎啡陽性反應，此有臺北縣政府警察
    局三重分局查獲毒品案件被移送者姓名代碼對照表、臺灣檢
    驗科技股份有限公司九十六年七月二十七日濫用藥物尿液檢
    驗報告、濫用藥物檢驗報告各一份可憑，且有扣案海洛因一
    小包（淨重零點一公克，驗餘淨重零點零八公克）可稽，是
    被告之任意性自白顯與事實相符。查被告確有如事實欄所載
    之觀察勒戒、徒刑執行等等情形，此有本法院被告前案紀錄
    表在卷可參，綜上，本案事證明確，被告於事實欄所載之時
    、地施用第一級毒品海洛因犯行堪以認定，應予依法論科。
二、核被告甲○所為，係犯毒品危害防制條例第十條第一項之施
    用第一級毒品罪。其施用第一級毒品海洛因前持有海洛因之
    低度行為經施用之高度行為所吸收，不另論罪。又被告有如
    事實欄所載犯罪科刑及刑之執行情形，有本院被告前案紀錄
    表在卷可稽，其於有期徒刑執行完畢後五年內，故意再犯本
    案有期徒刑以上之罪，為累犯，應依法加重其刑。
三、原審認被告罪證明確，適用毒品危害防制條例第十條第一項
    、第十八條第一項前段，刑法第十一條前段、第四十七條第
    一項、第三十八條第一項第二款之規定，及審酌被告有如事
    實欄所示施用毒品而經觀察勒戒、強制戒治及執行刑罰之紀
    錄，詎其猶未悛悔警惕，再犯本案施用第一級毒品之罪，顯
    未因前所受之觀察勒戒、強制戒治及刑罰執行而決心改過，
    矯正其行，且被告施用毒品不但足以導致精神障礙、性格異
    常，甚至造成生命危險，戕害個人身心健康，對社會治安可
    能之危害程度非輕，並斟酌其施用第一級毒品之次數及犯罪
    後坦承犯行之態度等一切情狀，量處有期徒刑十月。扣案海
    洛因一小包（淨重零點一公克，驗餘淨重零點零八公克），
    為查獲之毒品，有上開濫用藥物檢驗報告可參，不問屬於犯
    人與否，應依毒品危害防制條例第十八條第一項前段規定沒
    收銷燬之；又上開海洛因之外包裝袋一個，為被告所有供上
    開施用毒品犯罪所用之物，業據被告供明在卷，爰依刑法第
    三十八條第一項第二款規定宣告沒收之。其認事用法均無不
    合，量刑亦稱適當，被告上訴意旨，指摘原判決量刑過重云
    云，核無理由，其上訴應予駁回。
據上論斷，應依刑事訴訟法第368條，判決如主文。
本案經檢察官吳國南到庭執行職務。
中    華    民    國    97    年    2    月     27    日
                  刑事第十六庭審判長法  官  葉騰瑞
                                    法  官  王炳梁
                                    法  官  莊明彰
以上正本證明與原本無異。
如不服本判決，應於收受送達後10日內向本院提出上訴書狀，其
未敘述上訴之理由者並得於提起上訴後10日內向本院補提理由書
（均須按他造當事人之人數附繕本）。
                                    書記官  吳金來
中    華    民    國    97    年    2    月     27    日
附錄：本案論罪科刑法條全文
毒品危害防制條例第十條
施用第一級毒品者，處六月以上五年以下有期徒刑。


司法院資訊處製作；財團法人民間司法改革基金會備份。
